臺灣板橋地方法院刑事判決　　　　　　　 96年度易字第424號
公　訴　人　臺灣板橋地方法院檢察署檢察官
被　　　告　丙○○
　　　　　　　　　　（
　　　　　　乙○○
上　一　人
選任辯護人　金振傑律師
被　　　告　甲○○
選任辯護人　莫怡萍律師
上列被告等因詐欺案件，經檢察官提起公訴（96年度偵字第1080
號、96年度偵字第2032號），本院判決如下：
    主  文
丙○○共同意圖為自己不法之所有，以詐術使人將本人之物交付
，處有期徒刑柒月；又共同意圖為自己不法之所有，以詐術使人
將本人之物交付，處有期徒刑拾月；又共同意圖為自己不法之所
有，以詐術使人將本人之物交付，處有期徒刑玖月；又共同意圖
為自己不法之所有，以詐術使人將本人之物交付，處有期徒刑捌
月；又共同意圖為自己不法之所有，以詐術使人將本人之物交付
，處有期徒刑伍月。應執行有期徒刑年。
乙○○共同意圖為自己不法之所有，以詐術使人將本人之物交付
，處有期徒刑陸月；又共同意圖為自己不法之所有，以詐術使人
將本人之物交付，處有期徒刑玖月；又共同意圖為自己不法之所
有，以詐術使人將本人之物交付，處有期徒刑捌月；又共同意圖
為自己不法之所有，以詐術使人將本人之物交付，處有期徒刑柒
月；又共同意圖為自己不法之所有，以詐術使人將本人之物交付
，處有期徒刑肆月。應執行有期徒刑貳年捌月。
甲○○共同意圖為自己不法之所有，以詐術使人將本人之物交付
，處有期徒刑陸月；又共同意圖為自己不法之所有，以詐術使人
將本人之物交付，處有期徒刑玖月；又共同意圖為自己不法之所
有，以詐術使人將本人之物交付，處有期徒刑捌月；又共同意圖
為自己不法之所有，以詐術使人將本人之物交付，處有期徒刑柒
月；又共同意圖為自己不法之所有，以詐術使人將本人之物交付
，處有期徒刑肆月。應執行有期徒刑貳年捌月。
    事  實
一、丙○○、乙○○、甲○○三人對於收購、租用一般人之金融
    機構帳戶存摺、提款卡（含密碼）及印章等物品，足以作為
    詐騙他人匯款及日後提領、轉帳使用，進而逃避犯罪偵查機
    關追查等節有所認識，詎丙○○竟於民國95年6 月間先行加
    入以真實姓名年籍不詳、綽號「阿牛」之成年男子為首之詐
    欺犯罪集團後，嗣再邀同其認識之乙○○、甲○○分別於同
    年9 、10月間加入，與「阿牛」及其他成員間基於意圖為自
    己不法所有之詐欺取財犯意聯絡，從事以下犯罪分工模式：
    先由該詐欺犯罪集團其他成員以收購、租用等名義，獲得他
    人同意出售或租借金融機構存摺、提款卡（含密碼）及印章
    等物品後，再經「阿牛」或丙○○以電話指示乙○○、甲○○或由丙○○自己，按每收取一件（包含存摺、提款卡、密
    碼及印章）可獲得新臺幣（下同）一千元之方式，輪流前往
    約定地點收取存摺、提款卡（含密碼）及印章等物品，再俟
    其他集團成員向不特定人施用詐術，致人陷於錯誤，逕依指
    示將款項匯入渠等收取而來之帳戶後（各被害人遭詐騙之方
    式、匯款金額及入款帳戶詳如附表一所示），復由「阿牛」
    電知丙○○或其他集團成員將前開詐得款項提領一空，藉以
    逃避追查。嗣於(一)95年11月8 日下午4 時許，在臺北縣蘆洲
    市○○○路61號前，為警查獲正與帳戶存摺提供人蔡佳琪（
    所涉幫助詐欺罪嫌，經檢察官另案偵辦）接洽之甲○○；又
    於(二)96年1 月8 日晚上9 時許，經警方持本院法官核發之搜
    索票，前往臺北縣新莊市○○街15巷11號3 樓執行搜索時，
    當場查獲丙○○，並自其隨身攜帶之背包內起獲吳嘉峻等八
    人之金融機構存摺、印章等物品（共計存摺十一本、印章九
    個，詳如附表二所示），再經警循線追查而悉上情。
二、案經丁○○、辛○○、庚○○分別訴由臺北市政府警察局大
    安分局、中山分局暨臺北縣政府警察局蘆洲分局、新莊分局
    報請臺灣板橋地方法院檢察署檢察官偵查起訴。
    理  由
壹、傳聞證據採納證據能力之理由：
一、刑事訴訟法第159 條第1 項雖規定，被告以外之人於審判外
    之言詞或書面陳述，除法律有規定外，不得作為證據。惟同
    法第159 條之5 明定：「被告以外之人於審判外之陳述，雖
    不符前四條之規定，而經當事人於審判程序同意作為證據，
    法院審酌該言詞陳述或書面陳述作成時之情況，認為適當者
    ，亦得為證據。」、「當事人、代理人或辯護人於法院調查
    證據時，知有第一百五十九條第一項不得為證據之情形，而
    未於言詞辯論終結前聲明異議者，視為有前項之同意。」其
    立法理由在於傳聞證據未經當事人之反對詰問予以核實，乃
    排斥其證據能力。惟當事人如放棄對原供述人之反對詰問權
    ，於審判程序表示同意該等傳聞證據可作為證據，此時，法
    院除認該傳聞證據欠缺適當性外，自可承認其證據能力。又
    當事人、代理人或辯護人於調查證據時，知有刑事訴訟法第
    159 條第1 項不得為證據之情形，卻表示「對於證據調查無
    異議」、「沒有意見」等意思，而未於言詞辯論終結前聲明
    異議者，應視為已有將該等傳聞證據採為證據之同意。經查
    ：
  (一)被告丙○○、被告乙○○及其辯護人金振傑律師、被告甲○○及其辯護人莫怡萍律師暨檢察官於本院準備程序期日、審
    判期日，對本件關於被告丙○○、乙○○、甲○○三人部分
    之供述證據即：證人蔡佳琪於警詢之陳述及在偵查中經具結
    之陳述、證人即被害人丁○○、戊○○、辛○○、庚○○、
    己○○於警詢中之陳述、內政部警政署反詐騙案件紀錄表、
    警察局受理詐騙帳戶通報警示簡便格式表及行文表、警察局
    受理各類案件紀錄表、臺北縣政府警察局新莊分局搜索扣押
    筆錄及扣押物品目錄表等，表示對證據能力不爭執，嗣被告
    丙○○、乙○○、甲○○、辯護人及檢察官復於審判期日就
    本院逐一提示之證據於言詞辯論終結前，均未主張有刑事訴
    訟法第159 條第1 項不得為證據之情形。
  (二)被告丙○○對共同被告乙○○於警詢及偵查中之陳述、同案
    被告甲○○於警詢之陳述及在偵查中具結之陳述，表示對證
    據能力不爭執，嗣被告丙○○及檢察官復於審判期日就本院
    逐一提示之上揭證據於言詞辯論終結前，均未主張有刑事訴
    訟法第159 條第1 項不得為證據之情形。
  (三)被告乙○○及其辯護人金振傑律師對共同被告丙○○於警詢
    、偵查及本院審理中之陳述、共同被告甲○○於警詢之陳述
    及在偵查中經具結之陳述，表示對證據能力不爭執，嗣被告
    乙○○、辯護人金振傑律師及檢察官復於審判期日就本院逐
    一提示之上揭證據於言詞辯論終結前，均未主張有刑事訴訟
    法第159 條第1 項不得為證據之情形。
  (四)被告甲○○及其辯護人莫怡萍律師對共同被告丙○○於警詢
    、偵查及本院審理中之陳述、共同被告乙○○於警詢及偵查
    中之陳述，表示對證據能力不爭執，嗣被告甲○○、辯護人
    莫怡萍及檢察官復於審判期日就本院逐一提示之上揭證據於
    言詞辯論終結前，均未主張有刑事訴訟法第159 條第1 項不
    得為證據之情形。
二、綜此，本院審酌上開筆錄、書面作成時並無不當取供之情形
    ，亦無證明力明顯過低之瑕疵，認為作為證據要屬適當，揆
    諸上開說明，本件經調查之證據，均有證據能力，合先敘明
    。
貳、認定事實之理由：
一、被告丙○○部分：
    上揭犯罪事實，業據被告丙○○於本院審理時供承不諱，逕
    為全部認罪之陳述，而其確有為「阿牛」收取他人之存摺、
    印章等物，並按收取件數每件一千元計算報酬一節，核與共
    同被告乙○○、甲○○於警詢、偵查及審理時之陳述相符，
    且經被害人丁○○、戊○○、辛○○、庚○○、己○○於警
    詢時就渠等如何遭受詐騙始末等節指述綦詳，又有被害人匯
    款執據、內政部警政署反詐騙案件紀錄表、警察局受理詐騙
    帳戶通報警示簡便格式表及行文表、警察局受理各類案件紀
    錄表、臺北縣政府警察局新莊分局搜索扣押筆錄及扣押物品
    目錄表附卷可稽，復有於被告持有之如附表二所示之存摺及
    印章扣案可證，是被告丙○○之自白與事實相符，罪證明確
    ，犯行洵堪認定。
二、被告乙○○、甲○○部分：
  (一)訊據被告乙○○、甲○○雖均供承有為老闆「阿牛」收取關
    於存摺、印章等物，都是在家等電話通知，再到指定的地方
    去拿回來交給老闆，然後按收取一件一千元計酬，渠等工作
    期間分別賺得一萬多元等事實，但二人均矢口否認有何詐欺
    犯行，其中被告乙○○辯稱：伊是應徵快遞公司的工作，工
    作內容是收取文件，按件計酬，後來伊發現所收取的東西有
    印章，覺得奇怪，前後做了二個月只拿一萬多元就沒做了，
    伊並不知「阿牛」的做法，與「阿牛」並無犯意聯絡及行為
    分擔，實係出自無知云云；另被告甲○○則辯稱：伊純粹是
    因為「阿牛」所開設的快遞公司所給的工價高於一般快遞公
    司才同意作收件的工作，儘管所收取的東西是存摺、印章等
    物，但伊因判知能力差於常人，並未發覺係在詐欺集團工作
    ，平日工作都待在家中，兩個月才接十幾件，後來發現所得
    工資比想像中低，才決定離職，況且證人蔡佳琪所述具有瑕
    疵，也無其他被害人指述其遭詐騙而匯入款項之帳戶存摺即
    由伊所收取的云云。然查：
  (1)被害人丁○○、戊○○、辛○○、庚○○、己○○於附表一
    所示之時間，因受「阿牛」為首之詐欺犯罪集團成員施以各
    該項下所示之詐術，陷於錯誤而將各自所有之金錢匯入指定
    帳戶之情節，業經證人即被害人丁○○、戊○○、辛○○、
    庚○○、己○○等分別於警詢時指述綦詳，並經證人即共同
    被告丙○○於警詢、偵查及審理時均供認在卷，且有被害人
    匯款執據、內政部警政署反詐騙案件紀錄表、警察局受理詐
    騙帳戶通報警示簡便格式表及行文表、警察局受理各類案件
    紀錄表、臺北縣政府警察局新莊分局搜索扣押筆錄及扣押物
    品目錄表附卷可稽，復有如附表二所示之存摺及印章扣案可
    證，是前述被害人因遭受詐騙致陷於錯誤，而有將金錢匯入
    詐騙集團成員指定之帳戶後，速遭提領一空無從追回之事實
    ，已可認定。
  (2)經細繹全案卷證，被告乙○○、甲○○就渠等曾為「阿牛」
    跑件收取存摺、印章等物，再以每收取一件一千元計算報酬
    ，前後賺得一萬多元之事實，迄未予以否認，但被告乙○○
    以其係應徵快遞公司的工作，不知「阿牛」的操作手法，與
    「阿牛」並無犯意聯絡及行為分擔云云置辯；另被告甲○○
    亦辯稱：伊因判知能力差於常人，並未發覺係在詐欺集團工
    作云云，可見被告乙○○、甲○○二人是否明知「阿牛」所
    屬之集團所為係詐欺犯行卻仍受邀參與其中而與之有犯意聯
    絡及行為分擔，厥為究明之核心事項。
  (3)證人丙○○於警詢時陳稱：「阿牛」的詐騙集團除了阿牛和
    我之外，還有綽號「小安」的甲○○及綽號「阿偉」的乙○○，甲○○、乙○○與伊一樣有替「阿牛」在外收取供詐騙
    所用之存摺，另外伊還替「阿牛」至銀行、郵局之櫃檯或是
    提款機領取詐騙所得的錢，並在領取後交給「阿牛」等語（
    見96年度偵字第2032號偵查卷宗第14頁）；繼之於偵查中亦
    陳述：伊認識甲○○、乙○○，他們都是伊以前的同事，也
    有一起幫忙「阿牛」收存摺等語（見96年度偵字第2032號偵
    查卷宗第70頁）；嗣於本院準備程序中亦謂：「阿牛」會直
    接指示乙○○與甲○○做事，有時也會透過伊，叫乙○○、
    甲○○二人撥電話給「阿牛」等語（見本院96年2 月13日準
    備程序筆錄第3 頁），綜觀證人丙○○上述各節，足見被告
    乙○○、甲○○於「阿牛」為首之詐騙集團中所分擔之收取
    供詐騙所用之存摺之行為，實與丙○○無異，至為灼然。況
    且證人丙○○與被告甲○○、乙○○是朋友關係，以前曾是
    工作上的同事，彼此間沒有仇恨，後來被告乙○○、甲○○
    沒有事做，丙○○就問其等二人要不要來做等節，迭經丙○○於警詢及本院法官進行聲請羈押訊問時供述在卷（見96年
    度偵字第2032號偵查卷宗第15頁、本院96年度聲羈字第40號
    聲請羈押訊問筆錄第2 頁），益見丙○○與乙○○、甲○○
    交情已久，並無怨隙，而渠等得以為「阿牛」從事前述事項
    之處理並依按件計酬賺取金錢，更係出自丙○○之介紹，既
    有如此緊密之交往情節，又一起依「阿牛」之指示行事，要
    謂不知三人所從事之相同工作內容，實係同為整體詐欺犯行
    之分擔，顯無可信。
  (4)至於被告甲○○另以證人蔡佳琪之陳述顯有瑕疵云云，無非
    是以蔡佳琪以電話聯絡之對象並非甲○○，被告就蔡佳琪帳
    戶之租用亦已給付租金，該帳戶並無詐欺到任何金錢為辯。
    然據證人蔡佳琪於偵查中結證稱：伊因需錢使用才會看報紙
    得知有人在租帳戶，經打電話詢問，對方說會派人來拿，結
    果於95年11月1 日甲○○就跟其他二人來向其拿取存摺、提
    款卡及印章，還給付其租金七千五百元等語，核與被告甲○○供承確於95年11月1 日與丙○○一同前往收取蔡佳琪之帳
    戶存摺、提款卡及印章，還依指示給付給蔡佳琪七千五百元
    之事實相符（見96年度偵字第1080號偵查卷宗第28頁），參
    互此二人所為陳述，非但足以證實被告等依詐欺集團指示收
    取存摺、提款卡及印章之實情外，繼自被告甲○○承認確依
    指示給付蔡佳琪「租金」，在警詢時是亂講的一節（見96年
    度偵字第1080號偵查卷宗第29頁），更見其遇事編造之情，
    是被告甲○○無視自己所為與快遞公司係以運送為業，理應
    向顧客收取費用之交易常態有違，仍以因判知能力低於常人
    故誤為係受僱於快遞公司而對詐欺情節毫無知悉之情詞置辯
    ，尤不足採。
  (二)總此，本院衡度全案始末，並審慎斟酌共同被告丙○○及證
    人蔡佳琪所陳述之情節，足認被告乙○○、甲○○二人加入
    「阿牛」為首之犯罪集團而參與該集團為遂行詐欺取財目的
    之行為之主觀犯意及客觀犯行足俱，被告乙○○、甲○○上
    開所辯，顯係圖卸飾詞，殊無可採，罪證明確，犯行均堪認
    定。
、論罪科刑之理由：
    核被告丙○○、乙○○、甲○○所為，均係犯刑法第339 條
    第1 項之詐欺取財罪。被告三人與「阿牛」為首之犯罪集團
    成員間，有犯意聯絡及行為分擔，為共同正犯。又被告等所
    犯之如附表一編號1 至5 所示五次詐欺取財犯行，犯意各別
    ，行為互殊，時地不同，各具獨立性，應予分論併罰，又如
    附表一編號1 、2 、5 所示雖被害人各有多次匯款，但此乃
    出自被告等為達到對同一被害人之同次詐欺取財目的，應各
    以法律上之包括一罪而為評價。爰審酌被告三人年值青壯，
    其中被告乙○○、甲○○更均僅十九歲，卻不思正道取財，
    經詐欺犯罪集團吸收而行苟且詐騙，以欺罔手段擷取不法利
    益，嚴重侵害被害人之財產法益，影響社會秩序非輕，兼衡
    被告等人參與詐欺集團時間之長短及僅被告丙○○犯罪後尚
    能坦承犯行，其餘被告陳偉智、甲○○猶砌詞卸責不知悔悟
    等一切情狀，分別量處如主文所示之刑，並依刑法第51條第
    5 款規定，各定其等應執行之刑，以示懲儆。至於扣案之如
    附表二所示之物，雖係供被告等人所屬之詐欺犯罪集團供本
    件犯罪所用或預備之物，惟個人向金融機構申辦帳戶使用時
    ，除需持與設定戶名相同之私章蓋用於申請文件俾利金融機
    構將來據以核符憑辦外，並由金融機構核發存摺予申辦人持
    用，憑以登載與金融機構間之往來明細，是探究本件被告等
    人所屬之詐欺犯罪集團收取前述之存摺、印章，並非著眼該
    物本身之價值，其目的乃在獲得任其使用各該帳戶交易之許
    可而已，況且上開扣案物究係來自收買或租用，而能辨明所
    有權之歸屬，尚乏事證以明，甚至原帳戶申辦人猶可隨時向
    金融機構申請補發存摺、變更印鑑等，要預防被告等持之再
    犯，亦顯非沒收可致，此自去除非分利得以懲貪念及預防犯
    罪之刑事政策詳酌，均難謂合，爰不併予宣告沒收，附此敘
    明。
據上論斷，應依刑事訴訟法第299 條第1 項前段，刑法第28條、
第339 條第1 項、第51條第5 款，刑法施行法第1 條之1 ，判決
如主文。
本案經檢察官蔡元仕到庭執行職務
中　　華　　民　　國　　96　　年　　5 　　月　　24　　日
                  刑事第一庭    審判長法　官  陳恆寬
                                      法  官  陳福來
                                      法  官  張江澤
以上正本證明與原本無異。
如不服本判決，應於送達後10日內，向本院提出上訴狀。
                                      書記官　林怡秀
中　　華　　民　　國　　96　　年　　5 　　月　　24　　日
附錄本案論罪科刑法條全文：
中華民國刑法第339條
（普通詐欺罪）
意圖為自己或第三人不法之所有，以詐術使人將本人或第三人之
物交付者，處五年以下有期徒刑、拘役或科或併科一千元以下罰
金。
以前項方法得財產上不法之利益或使第三人得之者，亦同。
前二項之未遂犯罰之。
附表一：
 ┌──┬───┬────┬───────┬─────────┐
 │編號│被害人│犯罪時間│   詐騙方法   │詐得款項及匯入帳戶│
 ├──┼───┼────┼───────┼─────────┤
 │ 1  │丁○○│95年11月│自稱是「中正二│一、中華郵政雲林元│
 │    │      │6日、7日│分局」人員，對│    長郵局575,000 │
 │    │      │        │其謊稱遭冒名申│    元（戶名：李麗│
 │    │      │        │請貸款，須立即│    美，帳號：0301│
 │    │      │        │將帳戶內款項匯│    0000000000）  │
 │    │      │        │進金管會指定帳│二、中華郵政蘆洲光│
 │    │      │        │戶云云。      │    華路郵局戶名：│
 │    │      │        │              │    蔡佳琪，帳號：│
 │    │      │        │              │    00000000000000│
 │    │      │        │              │   （本次因被害人 │
 │    │      │        │              │    察覺有異，並未│
 │    │      │        │              │    匯款）        │
 │    │      │        │              │【以上見本署96年度│
 │    │      │        │              │偵字第1080號卷宗】│
 ├──┼───┼────┼───────┼─────────┤
 │ 2  │戊○○│95年11月│自稱是「港華旅│一、合作金庫銀行臺│
 │    │      │14日至95│遊公司」人員，│    中平林分行52,8│
 │    │      │年12月20│對其訛稱抽中獎│    00元（戶名：高│
 │    │      │日      │金800,000元， │    小明，帳號：60│
 │    │      │        │但須先匯交稅金│    00000000000） │
 │    │      │        │及一筆資金後，│二、第一商業銀行雲│
 │    │      │        │方能領獎云云。│    林虎尾分行80,0│
 │    │      │        │              │    00元（戶名：李│
 │    │      │        │              │    文安，帳號：53│
 │    │      │        │              │    000000000）   │
 │    │      │        │              │三、新竹一信南香山│
 │    │      │        │              │    分社214,155元 │
 │    │      │        │              │   （戶名：林銘德 │
 │    │      │        │              │    ，帳號：011004│
 │    │      │        │              │    00000000）    │
 │    │      │        │              │四、臺北五信100,00│
 │    │      │        │              │    0元（戶名：孫 │
 │    │      │        │              │    元鑫，帳號：04│
 │    │      │        │              │    0000000000）  │
 │    │      │        │              │五、中華郵政土城平│
 │    │      │        │              │    和郵局160,000 │
 │    │      │        │              │    元（戶名：吳念│
 │    │      │        │              │    祖，帳號：0311│
 │    │      │        │              │    0000000000）  │
 │    │      │        │              │六、中華郵政斗六西│
 │    │      │        │              │    平路郵局183,00│
 │    │      │        │              │    0元（戶名：高 │
 │    │      │        │              │    隆吉，帳號：03│
 │    │      │        │              │    000000000000）│
 │    │      │        │              │七、合作金庫銀行宜│
 │    │      │        │              │    蘭分行115,000 │
 │    │      │        │              │    元（戶名：王雅│
 │    │      │        │              │    慧，帳號：0130│
 │    │      │        │              │    000000000）   │
 │    │      │        │              │【以上合計904,955 │
 │    │      │        │              │元，起訴書誤載為  │
 │    │      │        │              │789,955元 】      │
 ├──┼───┼────┼───────┼─────────┤
 │ 3  │辛○○│95年12月│自稱是「警政署│聯邦商業銀行南京東│
 │    │      │25日    │」及「中信局」│路分行670,000元（ │
 │    │      │        │人員，對其佯稱│戶名：黃琳，帳號：│
 │    │      │        │銀行資料外洩，│000000000000）    │
 │    │      │        │須立即將帳戶內│                  │
 │    │      │        │款項匯進指定帳│                  │
 │    │      │        │戶云云。      │                  │
 ├──┼───┼────┼───────┼─────────┤
 │ 4  │庚○○│95年12月│自稱是「電信警│臺灣土地銀行汐止分│
 │    │      │27日    │察局」及「中央│行656,000元（戶名 │
 │    │      │        │存保局」人員，│：林靜芬，帳號：11│
 │    │      │        │對其謊稱遭冒名│0000000000）      │
 │    │      │        │申請電話，須立│                  │
 │    │      │        │即將帳戶內款項│                  │
 │    │      │        │匯進指定帳戶云│                  │
 │    │      │        │云。          │                  │
 ├──┼───┼────┼───────┼─────────┤
 │ 5  │己○○│96年1月5│來電詐稱欲出賣│一、位於苗栗縣銅鑼│
 │    │      │日、6日 │電腦設備，但為│    鄉○○路201號 │
 │    │      │        │確認身分，須將│    某金融機構29,9│
 │    │      │        │帳戶內款項匯進│    79元（戶名：不│
 │    │      │        │指定帳戶云云。│    詳，帳號：0526│
 │    │      │        │              │    0000000000）  │
 │    │      │        │              │二、台北富邦銀行汐│
 │    │      │        │              │    止分行166,800 │
 │    │      │        │              │    元（戶名：陳志│
 │    │      │        │              │    源，帳號：7281│
 │    │      │        │              │    00000000）    │
 │    │      │        │              │【以上合計196,779 │
 │    │      │        │              │元】              │
 └──┴───┴────┴───────┴─────────┘
 附表二：
 ┌──┬───┬────┬───────┬─────┐
 │編號│ 戶名 │金融機構│   存摺帳號   │  備註    │
 ├──┼───┼────┼───────┼─────┤
 │ 1  │吳嘉峻│中華郵政│00000000000000│含印章一個│
 │    │      │（郵局）│              │          │
 ├──┼───┼────┼───────┼─────┤
 │ 2  │徐銘隆│中華郵政│00000000000000│含印章一個│
 │    │      │（郵局）│              │          │
 ├──┼───┼────┼───────┼─────┤
 │ 3  │李文忠│國泰世華│000000000000  │含印章一個│
 │    │      │  銀行  │              │          │
 ├──┼───┼────┼───────┼─────┤
 │ 4  │陳志源│華南商業│000000000000  │含印章二個│
 │    │      │  銀行  │              │          │
 │    │      ├────┼───────┤          │
 │    │      │台北富邦│000000000000  │          │
 │    │      │  銀行  │              │          │
 │    │      ├────┼───────┤          │
 │    │      │臺灣土地│000000000000  │          │
 │    │      │  銀行  │              │          │
 ├──┼───┼────┼───────┼─────┤
 │ 5  │黃琳  │聯邦商業│000000000000  │含印章一個│
 │    │      │  銀行  │              │          │
 ├──┼───┼────┼───────┼─────┤
 │ 6  │林靜芬│新竹商業│00000000000   │含印章二個│
 │    │      │  銀行  │              │          │
 │    │      ├────┼───────┤          │
 │    │      │臺灣土地│000000000000  │          │
 │    │      │  銀行  │              │          │
 ├──┼───┼────┼───────┼─────┤
 │ 7  │吳念祖│中華郵政│00000000000000│含印章一個│
 │    │      │（郵局）│              │          │
 ├──┼───┼────┼───────┼─────┤
 │ 8  │胡慧玲│上海商業│00000000000000│          │
 │    │      │  銀行  │              │          │
 └──┴───┴────┴───────┴─────┘
